【裁判字號】    98,訴緝,352
【裁判日期】    981231
【裁判案由】    毒品危害防制條例
【裁判全文】
臺灣板橋地方法院刑事判決             98年度訴緝字第352號
公  訴  人  臺灣板橋地方法院檢察署檢察官
被      告  甲○○
上列被告因違反毒品危害防制條例案件，經檢察官提起公訴（98
年度毒偵字第2354、第3066號），因被告於準備程序中就被訴事
實均為有罪之陳述，經本院合議庭裁定由受命法官獨任進行簡式
審判程序，並判決如下：
    主  文
甲○○施用第一級毒品，累犯，處有期徒刑捌月；又施用第二級
毒品，累犯，處有期徒刑肆月；又施用第一級毒品，累犯，處有
期徒刑捌月；又施用第二級毒品，累犯，處有期徒刑肆月，扣案
之殘渣袋貳個（內含微量甲基安非他命，無法與包裝袋分離）沒
收並銷燬。應執行有期徒刑壹年陸月，扣案之殘渣袋貳個（內含
微量甲基安非他命，無法與包裝袋分離）沒收並銷燬。
   事  實
一、甲○○前於前於民國87年間，因施用毒品案件，經送觀察、
    勒戒後，認有繼續施用毒品之傾向，令入戒治處所施以強制
    戒治，於88年7 月29日停止戒治，所餘戒治期間付保護管束
    ，於88年11月12日保護管束期滿，視為強制戒治完畢，經臺
    灣板橋地方法院檢察署檢察官以87年度偵字第13224 號不起
    訴處分確定；復於93年間因施用毒品案件，經本院以93年度
    訴字第1058號判處有期徒刑1 年確定；又因施用毒品案件，
    經臺灣雲林地方法院以95年度訴字第305 號判處有期徒刑1
    年2 月、8 月，應執行有期徒刑1 年8 月，並經臺灣高等法
    院臺南分院以95年度上訴字第797 號判決駁回上訴而確定，
    嗣經依法減刑為有期徒刑7 月、4 月，應執行有期徒刑10月
    確定，於96年11月26日縮刑期滿執行完畢；再因施用毒品案
    件，經臺灣臺北地方法院以97年度訴字第2389號判處有期徒
    刑1 年10月確定（現正執行中）。
二、甲○○於強制戒治執行完畢釋放後5 年內，再犯上開毒品案
    件後，復分別基於施用第一級毒品海洛因及第二級毒品甲基
    安非他命之犯意，於98年2 月7 日凌晨2 時許，在臺北縣新
    莊市○○○路193 號107 室居處內，以將甲基安非他命放於
    玻璃球內用火燒烤吸食之方式，施用甲基安非他命1 次；復
    於同年月9 日某時許，於上址（起訴書略載為98年2 月10日
    為警採集尿液前回溯26小時內某時許，在不詳處所），以將
    海洛因置入針筒內注射之方式，施用海洛因1 次。嗣於同年
    月10日中午12時許，在臺北縣新莊市○○路與中原路口為警
    查獲，另經警採集其尿液送驗結果呈嗎啡及甲基安非他命陽
    性反應，始查悉上情。
三、甲○○復另行起意，分別基於施用第一級毒品海洛因及第二
    級毒品甲基安非他命之犯意，於98年4 月18日某時許，在臺
    北縣土城市○○路39巷7 號5 樓居處內，以將海洛因置入針
    筒內注射之方式，施用海洛因1 次；再於同日間隔1 小時後
    ，於上址，以將甲基安非他命放於玻璃球內用火燒烤之方式
    ，施用甲基安非他命1 次（起訴書略載為98年4 月18日為警
    採集尿液前回溯26小時、96小時內某時許，在不詳處所）。
    嗣於98年4 月18日17時35分許，在臺北縣土城市○○路37巷
    7 號前為警查獲，並扣得殘渣袋2 個（內含微量甲基安非他
    命，無法與包裝袋分離），另經警採集其尿液送驗結果呈嗎
    啡及甲基安非他命陽性反應，始查悉上情。
四、案經臺北縣政府警察局新莊分局移送臺灣板橋地方法院檢察
    署檢察官偵查起訴。
    理  由
一、上揭分別施用第一級毒品海洛因、第二級毒品甲基安非他命
    各2 次之事實，業據被告甲○○於本院審理時坦承不諱，而
    被告為警查獲時採集之尿液，經送驗結果均呈嗎啡及甲基安
    非他命陽性反應，此有臺灣檢驗科技股份有限公司UL/2009/
    20529 號、UL/2009/40963 號濫用藥物檢驗報告各1 份、臺
    北縣政府警察局新莊分局毒品犯罪嫌疑人尿液採驗作業管制
    紀錄表、臺北縣政府警察局土城分局偵辦毒品案尿液編號及
    姓名對照表各1 份在卷可佐，另有殘渣袋2 個扣案可參，被
    告上開自白與事實相符，堪信其為真實。又被告前於87年間
    ，因施用毒品案件，經送觀察、勒戒後，認有繼續施用毒品
    之傾向，令入戒治處所施以強制戒治，於88年7 月29日停止
    戒治，所餘戒治期間付保護管束，於88年11月12日保護管束
    期滿，視為強制戒治完畢，經臺灣板橋地方法院檢察署檢察
    官以87年度偵字第13224 號不起訴處分確定；復於93年間因
    施用毒品案件，經本院以93年度訴字第1058號判處有期徒刑
    1 年確定；又因施用毒品案件，經臺灣雲林地方法院以95年
    度訴字第305 號判處有期徒刑1 年2 月、8 月，應執行有期
    徒刑1 年8 月，並經臺灣高等法院臺南分院以95年度上訴字
    第797 號判決駁回上訴而確定，嗣經依法減刑為有期徒刑7
    月、4 月，應執行有期徒刑10月確定；再因施用毒品案件，
    經臺灣臺北地方法院以97年度訴字第2389號判處有期徒刑1
    年10月確定，有臺灣高等法院被告前案紀錄表1 份在卷可佐
    ，其於強制戒治執行完畢釋放後5 年內，再犯上開施用毒品
    案件後，復為本件施用毒品犯行，應可認定。本案事證明確
    ，被告犯行洵堪認定，應予依法論科。
二、核被告甲○○所為，係犯毒品危害防制條例第10條第1 項之
    施用第一級毒品罪（2 罪）、同條第2 項之施用第二級毒品
    罪（2 罪）。被告施用前後分別持有海洛因、甲基安非他命
    之低度行為，應分為施用海洛因、甲基安非他命之高度行為
    所吸收，不另論罪。被告所犯上開4 罪，犯意各別，行為互
    異，應分論併罰。又被告有事實欄所示之前科紀錄，於96年
    11 月26 日執行完畢，有臺灣高等法院被告前案紀錄表1 份
    附卷可稽，其受有期徒刑之執行完畢後，於5 年以內故意再
    犯本件有期徒刑以上之2 罪，均為累犯，依刑法第47條第1
    項規定分別加重其刑。爰審酌被告有毒品、偽造文書、詐欺
    及重利等案之前科紀錄、其犯罪手段、生活狀況、國中畢業
    之智識程度、施用毒品係對自己身體之殘害，及其犯罪後均
    坦承犯行之態度等一切情狀，分別量處如主文所示之刑，併
    定其應執行之刑。
三、扣案之殘渣袋2 個，內含微量第二級毒品甲基安非他命，且
    無法與外包裝袋析離，應依毒品危害防制條例第18條第1 項
    前段規定宣告沒收並銷燬。另扣案之吸食器2 組及注射針筒
    4 支，非被告所有，業據被告於本院審理中供述在卷，此外
    ，亦查無證據足認係被告所有且供被告犯本案所用或所預備
    之物，爰不予宣告沒收，附此敘明。
據上論斷，應依刑事訴訟法第273 條之1 第1 項、第299 條第 1
項前段，毒品危害防制條例第10條第1 項、第2 項、第18條第1
項前段，刑法第11條前段、第47條第1 項、第51條第5 款，判決
如主文。
本案經檢察官林常智到庭執行職務。
中    華    民    國    98    年   12     月    31    日
                  刑事第二十一庭  法  官  俞秀美
上列正本證明與原本無異。
如不服本判決，應於判決送達後10日內敘明上訴理由，向本院提
出上訴狀 (應附繕本) ，上訴於臺灣高等法院。其未敘述上訴理
由者，應於上訴期間屆滿後20日內向本院補提理由書「切勿逕送
上級法院」。
                                  書記官  謝怡貞
中    華    民    國    98    年   12     月    31    日
附錄本案論罪科刑之法條：
毒品危害防制條例第10條
施用第一級毒品者，處 6 月以上 5 年以下有期徒刑。
施用第二級毒品者，處 3 年以下有期徒刑

司法院資訊處製作；財團法人民間司法改革基金會備份。
